臺灣屏東地方法院刑事判決　　　　　　　110年度訴字第228號
公　訴　人　臺灣屏東地方檢察署檢察官
被　　　告　鄭威琳




指定辯護人　本院公設辯護人張宏惠
上列被告因違反槍砲彈藥刀械管制條例案件，經檢察官提起公訴
（108 年度偵字第9888號），本院判決如下：
   主  文
鄭威琳犯非法持有可發射子彈具殺傷力之槍枝罪，處有期徒刑參
年陸月，併科罰金新臺幣拾萬元，罰金如易服勞役，以新臺幣壹
仟元折算壹日。扣案如附表所示之物沒收之。
    事  實
一、鄭威琳明知可發射子彈具有殺傷力之槍枝係屬槍砲彈藥刀械
    管制條例所列管之槍砲，非經中央主管機關許可，不得持有
    ，竟於民國107 年8 月間某日2 時許，在屏東縣○○鎮○○
    路000 號潮州跳傘場旁墳墓，以新臺幣（下同）3 萬元之代
    價，向真實姓名不詳、綽號「荔枝」之人，購買如附表所示
    之具殺傷力之改造手槍1 枝（槍枝管制編號：0000000000，
    含彈匣1 只，下稱本案手槍），並自斯時起將本案手槍藏放
    在其與不知詳情之胞弟鄭家昊（原名鄭翔元，涉嫌違反槍砲
    彈藥刀械管制條例罪嫌，業經臺灣屏東地方檢察署檢察官為
    不起訴處分）位於屏東縣○○鄉○○路00號住處內之房間抽
    屜，而非法持有之。嗣警方於108 年8 月21日20時30分許，
    至鄭威琳與鄭家昊上開住處，經鄭家昊同意搜索，而當場扣
    得本案手槍，始悉上情。
二、案經屏東縣政府警察局內埔分局報告臺灣屏東地方檢察署檢
    察官偵查起訴。
    理  由
一、按被告以外之人於審判外之陳述，雖不符刑事訴訟法第159
    條之1 至之4 等規定，惟經當事人於審判程序同意作為證據
    ，法院審酌該言詞或書面陳述作成時之情況，認為適當者，
    亦得為證據，刑事訴訟法第159 條之5 第1 項定有明文。查
    本判決以下所引用具傳聞性質之證據，檢察官及被告鄭威琳
    及其辯護人於本院審理中均表示同意有證據能力（本院卷第
    85頁），本院審酌上開證據資料作成時之情況，並無任何違
    法取證之不適當情形，且對於被告涉案之事實具有相當之關
    聯性，依刑事訴訟法第159 條之5 第1 項規定，認均具有證
    據能力。
二、上開事實，業據被告於本院審理時坦承不諱（本院卷第85、
    92頁），核與證人鄭家昊於警詢、檢察事務官詢問、偵訊時
    之證述相符（警卷第3-13頁；偵7342卷第65-66 、139-141
    頁），並有如附表所示之本案手槍扣案可證。其次，本案手
    槍，經送內政部警政署刑事警察局以檢視法、性能檢驗法鑑
    定，認具殺傷力等情（鑑定結果詳如附表備註欄），有內政
    部警政署刑事警察局108 年10月17日刑鑑字第1080000949號
    鑑定書在卷可參（警卷第53-54 頁），是本案手槍自屬槍砲
    彈藥刀械管制條例第4 條第1 項第1 款所規定之槍砲，依同
    條例第5 條規定，非經中央主管機關許可，不得持有。此外
    ，復有自願受搜索同意書、屏東縣政府警察局內埔分局搜索
    扣押筆錄、扣押物品目錄表、屏東縣政府警察局槍枝初步檢
    視報告表、現場照片、扣案物照片等件在卷可佐（警卷第43
    -49 、55-73 頁）。基上，堪認被告上開任意性自白均核與
    客觀事實相符，可以採信。是本案事證明確，被告前揭非法
    持有槍砲犯行，洵堪認定，應依法論科。
三、論罪科刑
  ㈠新舊法比較
    按行為後法律有變更者，適用行為時之法律。但行為後之法
    律有利於行為人者，適用最有利於行為人之法律，刑法第2
    條第1 項定有明文。被告行為後，槍砲彈藥刀械管制條例第
    4 條第1 項第1 款、第7 條第1 項、第8 條第1 項、第4 項
    ，已於109 年6 月10日修正公布，並於同年6 月12日施行。
    被告未經許可持有具殺傷力改造手槍之行為，依修正後之槍
    砲彈藥刀械管制條例規定，應依該條例第7 條第4 項規定處
    罰，較修正前所依同條例第8 條第4 項規定為重，未較有利
    於被告，是應適用被告行為時即修正前槍砲彈藥刀械管制條
    例第8 條第4 項規定論處。
  ㈡核被告所為，係犯修正前槍砲彈藥刀械管制條例第8 條第4
    項之非法持有可發射子彈具殺傷力之槍枝罪。爰審酌被告無
    視政府管制改造手槍之政策，非法持有本案手槍，已對社會
    治安及民眾生命財產安全構成潛在威脅，危害社會秩序及安
    寧，所為實值非難；另考量被告就本案犯行尚能坦承不諱，
    且被告持有本案手槍期間並未發現有何用以從事其他不法行
    為之情事；又兼衡其前科素行（見卷附臺灣高等法院被告前
    案紀錄表，於本案尚不構成累犯）、犯罪動機、手段，於本
    院審理程序時自陳之家庭、生活、經濟與工作狀況（本院卷
    第92-93 頁）等一切情狀，量處如主文所示之刑，且就罰金
    刑部分，諭知易服勞役之折算標準。
四、扣案如附表所示之本案手槍，經鑑定後認具殺傷力等情，業
    如前述，而屬槍砲彈藥刀械管制條例所定未經許可不得持有
    之違禁物，應依刑法第38條第1 項規定宣告沒收之。
據上論斷，應依刑事訴訟法第299 條第1 項前段，修正前槍砲彈
藥刀械管制條例第8 條第4 項，刑法第2 條第1 項前段、第11條
前段、第42條第3 項前段、第38條第1 項，判決如主文。
本案經檢察官陳怡利提起公訴，檢察官楊婉莉到庭執行職務。
中    華    民    國   110    年    12    月    8     日
                  刑事第五庭  審判長  法  官  林鈴淑
                                      法  官  程耀樑
                                      法  官  江永楨
以上正本證明與原本無異。
如不服本判決應於收受判決後20日內向本院提出上訴書狀，並應
敘述具體理由；其未敘述上訴理由者，應於上訴期間屆滿後20日
內向本院補提理由書（均須按他造當事人之人數附繕本）「切勿
逕送上級法院」。
中    華    民    國   110    年    12    月    8     日
                                      書記官  洪韻雯
附錄本案論罪科刑法條：
修正前槍砲彈藥刀械管制條例第8條第4項：
未經許可，持有、寄藏或意圖販賣而陳列第 1 項所列槍枝者，
處 3 年以上 10 年以下有期徒刑，併科新臺幣 7 百萬元以下罰
金。
　
附表：
┌─────┬──┬────────────┐
│扣案物名稱│數量│          備註          │
├─────┼──┼────────────┤
│改造手槍（│1 枝│1.即警卷第49頁扣押物品目│
│含彈匣1 只│    │  錄表順位1。           │
│，槍枝管制│    │2.鑑定結果：送鑑手槍認係│
│編號110301│    │  改造手槍，由仿半自動手│
│5856）    │    │  槍製造之槍枝，換裝土造│
│          │    │  金屬槍管而成，擊發功能│
│          │    │  正常，可供擊發適用子彈│
│          │    │  使用，認具殺傷力。    │
└─────┴──┴────────────┘